【裁判字號】    97,訴,53
【裁判日期】    970215
【裁判案由】    違反毒品危害防制條例
【裁判全文】
臺灣彰化地方法院刑事判決                97年度訴字第53號
公  訴  人  臺灣彰化地方法院檢察署檢察官
被      告  甲○○
上列被告因違反毒品危害防制條例案件，經檢察官提起公訴（96
年度毒偵字第5491號），本院裁定以簡式審判程序審理，判決如
下：
    主    文
甲○○施用第一級毒品，累犯，處有期徒刑柒月，扣案之第一級
毒品海洛因小包 (合計淨重零點貳陸公克)均沒收銷毀之。又
施用第二級毒品，累犯，處有期徒刑肆月，扣案之第二級毒品甲
基安非他命壹包 (毛重壹點捌貳公克）沒收銷燬之，扣案之玻璃
吸食器壹組沒收之。應執行有期徒刑拾月，扣案之第一級毒品海
洛因小包 (合計淨重零點貳陸公克)及第二級毒品甲基安非他
命壹包 (毛重壹點捌貳公克）均沒收銷燬之，扣案之玻璃吸食器
壹組沒收之。
    犯  罪  事  實
一、甲○○前因殺人未遂案件，經臺灣高等法院於民國82年4月6
    日以82年度上訴字第5447號判決，判處有期徒刑5年2月，嗣
    經上訴遭最高法院判決駁回；又因犯詐欺案件，經臺灣板橋
    地方法院於82年11月25日以82年度易字第4460號判決，判處
    有期徒刑3月確定；上開二案經聲請定應執行為有期徒刑5年
    4月，於82年10月22日入監執行，並於86年12月29日因假釋
    付保護管束出監，惟因撤銷假釋，於89年4月10日入監執行
    殘刑；另因犯恐嚇取財案件，經臺灣高雄地方法院於88年3
    月31日以87年度易字第6207號判決，分別判處有期徒刑6月
    、3月，應執行有期徒刑8月，嗣經上訴遭臺灣高等法院高雄
    分院，以88年度上易字第1077號判決判處上訴駁回確定。再
    因犯恐嚇取財等案件，經臺灣士林地方法院於90年4月13日
    以89年度易字第345號判決，判處有期徒刑3年、1年，應執
    行有期徒刑3年6月確定；上開案件接續前開殘刑執行，於95
    年7月4日假釋付保護管束，於96年1月26日假釋期滿未經撤
    銷，以執行完畢論。另前因施用毒品案件，經執行觀察、勒
    戒，因認無繼續施用傾向，甫於96年6月11日執行完畢釋放
    。詎仍不知警惕，復於執行觀察、勒戒完畢釋放後五年內，
    分別基於施用第一級毒品海洛因、第二級毒品甲基安非他命
    之犯意，於96年10月23日晚間10時許，在其位於高雄市○○
    區○○里○○○路763號之住處內，以將海洛因摻入香菸內
    再點燃吸煙之方式，施用施用第一級毒品海洛因一次；及於
    同年10月24日凌晨1時許，在同上址地點，以將少許甲基安
    非他命置於玻璃球吸食器內再以火燒烤吸食煙霧之方式，施
    用第二級毒品甲基安非他命一次。嗣於96年10月24日晚間9
    時58分許，在中山高速公路員林收費站前，因行車可疑遭警
    盤查，並扣得第一級毒品海洛因3小包（合計淨重0.26公克
    ）、第二級毒品甲基安非他命1包（毛重1.82公克）及玻璃
    吸食器1組。
二、案經內政部警政署國道公路警察局第三警察隊報請臺灣彰化
    地方法院檢察署檢察官偵查起訴。
    理    由
一、本件被告甲○○所犯係死刑、無期徒刑、最輕本刑為三年以
    上有期徒刑或高等法院管轄第一審案件以外之罪，並於本院
    行準備程序時就被訴事實為有罪之陳述，本院合議庭依前揭
    規定，經評議結果，裁定改由受命法官獨任行簡式審判程序
    ，先予敘明。
二、上揭犯罪事實，業據被告甲○○迭於本院行準備程序、審理
    程序時均坦承不諱，且其於96年10月24日為警查獲時所採取
    之尿液，經送鑑驗結果，均確呈可待因、嗎啡、甲基安非他
    命、安非他命陽性反應，此有內政部警政署國道公路警察局
    第三警察隊採集犯罪嫌疑人尿液編號與真實姓名對照認證表
    ，及詮昕科技股份有限公司96年11月2日濫用藥物尿液檢驗
    報告各1紙附卷可稽；此外，復有扣案之第一級毒品海洛因3
    小包（經送驗認確屬第一級毒品海洛因無訛，合計淨重0.26
    公克，有法務部調查局鑑定書1紙附卷可憑）、第二級毒品
    甲基安非他命1包以及玻璃吸食器1組可資佐證，足認被告之
    自白應與事實相符，洵堪採信。再查，被告前因施用毒品案
    件，經執行觀察、勒戒，因無繼續施用傾向，而於96年6月
    11日執行完畢釋放，故被告於觀察、勒戒釋放後五年內再犯
    毒品危害防制條例第10條第1、2項之罪，依同條例第23條第
    2項規定，應依法論科。
三、核被告所為，係犯毒品危害防制條例第10條第1、2項之施用
    第一、二級毒品罪。被告為施用毒品而持有第一、二級毒品
    ，其持有之低度行為應為施用之高度行為所吸收，不另論罪
    。再被告所犯上開二罪，犯意各別，行為互殊，且犯罪構成
    要件亦不同，應予分論併罰。復查被告有如犯罪事實欄所載
    之前科，有臺灣彰化地方法院檢察署刑案資料查註紀錄表及
    臺灣高等法院被告前案紀錄表各1份附卷可稽，被告於受有
    期徒刑之執行完畢後，五年內故意再犯有期徒刑以上之二罪
    ，均為累犯，應依刑法第47條第1項規定，加重其刑。爰審
    酌被告前曾有施用毒品行為，經送觀察、勒戒執行完畢釋放
    後，猶再施用本件毒品，惟前尚無施用毒品罪前科、其對他
    人權益之侵害仍屬有限，於本院行準備程序、審理程序時均
    已坦承犯行，暨其犯罪動機、施用之海洛因及甲基安非他命
    之情節等一切情狀，分別量處如主文所示之刑，並定其應執
    行之刑，以示懲儆。扣案之海洛因3小包（合計淨重0.11公
    克）及甲基安非他命1包（毛重1.82公克），均屬第一、二
    級毒品，自應依毒品危害防制條例第18條第1項前段規定沒
    收銷燬之。又扣案之玻璃吸食器1組係被告所有，供施用第
    一級毒品所用之物，業據其供明在卷，應依刑法第38條第1
    項第2款規定沒收之。
據上論斷，應依刑事訴訟法第273條之1第1項、第299條第1項前
段，毒品危害防制條例第10條第1項、第2項、第18條第1項，刑
法第11條、刑法第47條第1項、第51條第5款、第38條第1項第2款
，判決如主文。
本案經檢察官陳茂榮到庭執行職務
中    華    民    國    97    年    2    月    15    日
                  刑事第三庭     法  官  吳俊螢
以上正本證明與原本無異。
如不服本判決，應於判決送達後10日內，向本院提出上訴書狀，
上訴書狀應「敘述具體上訴理由」，並按他造當事人之人數附繕
本。「切勿逕送上級法院」。
中    華    民    國    97    年    2    月    15    日
                                 書記官  林怡吟
【附錄本案論罪科刑法條全文】
毒品危害防制條例第十條：
施用第一級毒品者，處六月以上五年以下有期徒刑。
施用第二級毒品者，處三年以下有期徒刑。


司法院資訊處製作；財團法人民間司法改革基金會備份。
